【裁判字號】    91,簡,959
【裁判日期】    920619
【裁判案由】    營業稅
【裁判全文】
臺北高等行政法院判決                              九十一年度簡字第九五九號
    原      告  順成交通有限公司
    代  表  人  甲○○
    被      告  財政部臺灣省北區國稅局（承受基隆市稅捐稽徵處業務）
    代  表  人  林吉昌（局長）
    訴訟代理人  乙○○
右當事人間因營業稅事件，原告不服財政部中華民國九十一年八月三十日台財訴字第
○九一一三○○三四八號訴願決定，提起行政訴訟。本院判決如左：
    主  文
原告之訴駁回。
訴訟費用由原告負擔。
    事  實
一、事實概要：原告於申報八十八年一、二月份銷售額及稅額時，將字軌號碼：TK0
    0000000號統一發票，其中非供本業使用之銷售額計新台幣（以下同）九
    七、六二○元，稅額計四、八八一元，列入當期申報扣抵銷項稅額，致逃漏營業
    稅四、八八一元，違反行為時營業稅法第十九條第二款規定，案經原處分機關查
    獲，乃追繳營業稅四、八八一元（已補繳），並依同法第五十一條第五款規定按
    所漏稅額四、八八一元處二倍之罰鍰九、七○○元（計至百元止）。原告就罰鍰
    部分不服，申請復查，未獲變更，提起訴願，亦遭駁回，猶不甘服，遂向本院提
    起行政訴訟。
二、兩造主張：
甲、原告起訴意旨略以：
  (一)原告於八十八年一月十八日因業務需要擴大營業，擬在附近租用較大辦公室購置
    生財器具小型冷氣機五台備用，後因受世界性景氣低迷影響因素，致各種貨物進
    口大量減少，在避險需求下，不敢輕易擴大營業．僅未全部使用其生財器具而已
    ，並非處分書所指其中非供本業使用情形而扣抵該查帳員；原決定顯未依經驗法
    則及論理法則認定事實。
  (二)爰請求撤銷原處分及訴願決定關於罰鍰部分。
乙、被告答辯意旨略以：
  (一)原告於申報八十八年一、二月銷售額及稅額時，將編號TK00000000號統
    一發票列入當期申報扣抵進項稅額，查該發票共載有購買五台冷氣機，惟經現場
    勘查「僅一台裝置於營業場所，餘四台非供本業使用」，並有現場照片附卷，故
    該發票中供本業使用得扣抵部分之銷售額僅三五、二三八元，餘為非供本業不得
    扣抵部分之銷售額計九七、六二○元。並經原告九十年七月三十一日承諾書坦承
    係以不得扣抵之三聯式統一發票TK00000000號提出扣抵屬實，有承諾書
    及統一發票影本附卷，違章事實明確。又原告違反營業稅法第十九條第一項第二
    款規定，於裁罰處分核定前以補報稅款及以書面承認違章事實，依營業稅法第五
    十一條第五款規定並參酌「稅務違章案件裁罰金額或倍數參考表」按所漏稅額處
    二倍罰鍰計九、七○○元，於法並無不合。
  (二)爰請求駁回原告之訴。
    理  由
一、有關營業稅案件，自九十二年一月一日起，原由基隆市稅捐稽徵處承辦，改由財
    政部臺灣省北區國稅局概括承受，是其聲明承受訴訟，核無不合，應予准許。
二、按「營業人左列進項稅額，不得扣抵銷項稅額，‧‧二、非供本業及附屬業務使
    用之貨物或勞務。」次按「納稅義務人，有左列情形之一者，除追繳稅款外，按
    所漏稅額處一倍至十倍罰鍰，……五、虛報進項稅額者。」，分別為行為時營業
    稅法第十九條第一項第二款及第五十一條第五款所明定。
三、本件原處分機關係以原告於申報八十八年一、二月份銷售額及稅額時，將字軌號
    碼：TK00000000號統一發票，其中非供本業使用之銷售額計九七、六二
    ○元，稅額計四、八八一元，列入當期申報扣抵銷項稅額，認原告違反行為時營
    業稅法第十九條第二款規定，爰追繳營業稅四、八八一元，並依同法第五十一條
    第五款規定按所漏稅額四、八八一元處二倍之罰鍰九、七○○元。原告則主張其
    因應業務需要擴大營業，擬租用較大辦公室，故購買生財器具小型冷氣機五台，
    後因受不景氣影響，不敢輕易擴大營業，故未全部使用該生財器具，並非非供本
    業使用云云，資為抗辯。
四、經查原告於申報八十八年一、二月銷售額及稅額時，將編號TK00000000
    號統一發票列入當期申報扣抵進項稅額，有基隆市營業人銷售額與稅額申報書一
    紙在卷足憑；查該發票共載有購買五台冷氣機，惟經原處分機關現場勘查「僅一
    台裝置於營業場所，餘四台非供本業使用」，且原告於九十年七月三十一日立有
    承諾書，自承係以不得扣抵之三聯式統一發票TK00000000號提出扣抵，
    亦有照片三幀、承諾書及統一發票影本附卷可考；原處分機關認定系爭發票中供
    本業使用得扣抵部分之銷售額僅三五、二三八元，餘為非供本業不得扣抵部分之
    銷售額計九七、六二○元，應屬有據。
五、綜上所述，原處分機關以原告違反營業稅法第十九條第一項第二款規定，而於裁
    罰處分核定前以補報稅款及以書面承認違章事實，依營業稅法第五十一條第五款
    規定並參酌「稅務違章案件裁罰金額或倍數參考表」按所漏稅額處二倍罰鍰計九
    、七○○元，於法並無不合；訴願決定予以維持，亦無違誤；原告徒執前詞，聲
    請撤銷原處分及訴願決定，為無理由，應予駁回。
據上論結，本件原告之訴為無理由，爰依行政訴訟法第二百三十六條、第一百九十五
條第一項後段、第九十八條第三項前段，判決如主文。
中    華    民    國    九十二      年      六      月      十九        日
             臺 北 高 等 行 政 法 院   第 七 庭
                                     法  官   黃 秋 鴻
右為正本係照原本作成。
本件以訴訟事件所涉及之法律見解具有原則性者為限，始得於本判決送達後二十日內
向本院提出上訴狀並表明上訴理由，如已於本判決宣示後送達前提起上訴者，應於判
決送達後二十日內補具上訴理由（均按他造人數附繕本），且經最高行政法院許可後
方得上訴。
中    華    民    國    九十二      年      六      月      十九        日
                                      書 記 官  王琍瑩


司法院資訊處製作；財團法人民間司法改革基金會備份。
